【裁判字號】    99,訴,1211
【裁判日期】    991007
【裁判案由】    毒品危害防制條例等
【裁判全文】
臺灣高雄地方法院刑事判決              99年度訴字第1211號
公  訴  人  臺灣高雄地方法院檢察署檢察官
被      告  乙○○
選任辯護人  謝勝合律師
被      告  甲○○
指定辯護人  本院公設辯護人黃秋葉
上列被告因違反毒品危害防制條例等案件，經檢察官提起公訴（
99年度偵字第19259、20314號），本院判決如下：
    主  文
乙○○犯附表一、二所示之九罪，各處如附表一、二主文欄所示
之刑。應執行有期徒刑拾柒年陸月，併科罰金新臺幣貳萬元，罰
金如易服勞役，以新臺幣壹仟元折算壹日；扣案之非制式子彈拾
肆顆（直徑9.0 ±0.5mm ）均沒收；扣案附表三編號3 至6 之物
及未扣案之共同販賣毒品所得新臺幣貳仟元，應與甲○○連帶沒
收，販賣毒品所得如全部或一部不能沒收時，與甲○○財產連帶
抵償；未扣案之販賣毒品所得新臺幣壹萬柒仟元沒收，如全部或
一部不能沒收時，以其財產抵償之。
甲○○犯附表二編所示之二罪，各處如附表二主文欄所示之刑。
應執行有期徒刑伍年捌月；扣案之附表三編號3 至6 之物及未扣
案之共同販賣毒品所得新臺幣貳仟元，應與乙○○連帶沒收，販
賣毒品所得如全部或一部不能沒收時，與乙○○財產連帶抵償。
    事  實
一、乙○○前因賭博案件，經本院以97年度簡字第760 號判決判
    處有期徒刑3 月，減為有期徒刑1 月又15日確定，於民國97
    年6 月11日易科罰金執行完畢，猶不知悔改：
  (一)乙○○明知具有殺傷力之子彈係槍砲彈藥刀械管制條例所列
    管，非經主管機關許可不得持有，竟基於持有子彈之犯意，
    於98年10月間某日，在高雄縣岡山鎮統一戲院前，收受姓名
    年籍不詳、綽號「黑仔」之成年男子交付之具有殺傷力制式
    子彈（直徑9.0 ±0.5mm ）20顆、非制式子彈（直徑9mm ）
    1 顆，並置放在其位於高雄縣岡山鎮○○○路60號之居所內
    ，而持有之。
  (二)乙○○於99年3 月22日18時42分許，行經高雄縣岡山鎮○○
    ○路○ 段33號「北極紋身館」前，因不滿店內人員觀看，基
    於恐嚇之犯意，以手持彈弓朝該店門口玻璃發射彈丸表示加
    害身體、財產，致使玻璃碎裂（毀損部分未據告訴），該店
    負責人許忠偉見狀心生畏懼，而危害於安全。乙○○另於99
    年5 月28日17時許，前往址設高雄縣岡山鎮○○路108 號之
    「順盛車刀五金行」，購買6 毫厘絞刀時，因細故與負責人
    包明順發生口角，乙○○復基於恐嚇之犯意，以返回車上拿
    取道具槍並對空擊發之方式表示加害身體、財產，包明順見
    狀心生畏懼，而危害於安全。
  (三)乙○○與甲○○均明知甲基安非他命係毒品危害防制條例第
    2 條第2 項第2 款所列之第二級毒品，不得販賣，竟共同基
    於意圖營利而販賣第二級毒品甲基安非他命之犯意聯絡，分
    別於附表二編號1 、2 所載之時、地，由購毒者撥打乙○○
    所有行動電話門號0000000000聯絡約定毒品交易，乙○○再
    以上開門號撥打甲○○持用行動電話門號0000000000，聯繫
    甲○○拿取該次交易之甲基安非他命前往約定地點交付予購
    毒者，乙○○復以持用行動電話門號0000000000與購毒者確
    認交付事宜，雙方完成交易後，甲○○遂將取得價金交予乙
    ○○（購毒者、時間、地點、交易毒品種類、數量及價格等
    ，均詳如附表二編號1 、2 所載）。
  (四)乙○○基於意圖營利而販賣第二級毒品甲基安非他命之犯意
    ，以其持用行動電話門號0000000000作為與購毒者聯絡毒品
    交易之工具，分別於附表二編號3 至6 所示時間、地點，販
    賣第二級毒品甲基安非他命予購毒者（購毒者、時間、地點
    、交易毒品種類、數量及價格等，均詳如附表二編號3 至6
    所載）。嗣為警於99年6 月2 日18時許，持本院所核發之搜
    索票至乙○○前開位於高雄縣岡山鎮○○○路之居住處所執
    行搜索，並扣得附表三編號1 至7 之物，另於99年6 月14日
    16時30分許為警持拘票前往上址拘提甲○○，經其同意搜索
    甲○○位於高雄縣岡山鎮○○○路47巷7 號住處，扣得附表
    三編號8 之物，而查悉上情。
二、案經高雄市政府警察局少年警察隊移請臺灣高雄地方法院檢
    察署檢察官偵查起訴。
    理  由
一、證據能力部分：
  (一)按被告以外之人於審判外之言詞或書面陳述，除法律有規定
    者外，不得作為證據；法院或檢察官得囑託醫院、學校或其
    他相當之機關、團體為鑑定，或審查他人之鑑定，並準用第
    203 條至第206 條之1 規定；其須以言詞報告或說明時，得
    命實施鑑定或審查之人為之，刑事訴訟法第159 條第1 項、
    第208 條第1 項分別定有明文。是法院或檢察官依刑事訴訟
    法第208 第1 項之規定，囑託鑑定機關所出具之鑑定報告，
    應屬刑事訴訟法第206 條第1 項之鑑定報告，為傳聞法則之
    例外，而囑託包括檢察官直接囑託及概括指定而由警察機關
    逕送鑑定之情形。查本件卷附內政部警政署刑事警察局99年
    6 月23日刑鑑字第0990079865號鑑定書1 份，係臺灣高雄地
    方法院檢察署檢察官依上開規定概括囑託機關、團體所為之
    鑑定，依法自得作為證據。
  (二)本判決所引之其餘傳聞證據，公訴人、被告及辯護人均同意
    列為證據，本院審酌上開證據之取得過程並無瑕疵，又與待
    證事實具有關聯性，證明力亦非明顯過低，採為本案證據具
    有適當性，依刑事訴訟法第159 條之5 第1 項規定，得為證
    據。
  (三)卷附照片19張（警(一)卷第69-74 頁、第122-123 頁、第134-
    135 ），乃以科學、機械之方式對於當時之情況所為忠實且
    正確之紀錄，性質上並非供述證據，故無傳聞法則之適用，
    又查無不得為證據之狀況，自具有證據能力。另高雄市政府
    警察局少年警察隊搜索扣押筆錄、扣押物品目錄表各2 份，
    及扣案之非制式子彈20顆、制式子彈1 顆、行動電話、電子
    磅秤、分裝鏟、夾鏈袋等物，其證據目的及性質亦均非供述
    證據，自無傳聞法則規定之適用，並核無違法取證之情事，
    與被告2 人本件犯行之待證事實有關，亦應具有證據能力。
二、認定犯罪事實所憑證據及理由：
  (一)事實欄一、(一)部分：
    上揭非法持有子彈之犯罪事實，業據被告乙○○於警詢、偵
    訊及本院審理時均坦承不諱，復有高雄市政府警察局少年警
    察隊搜索扣押筆錄、扣押物品目錄表各1 份、查獲照片11張
    在卷可稽（警(一)卷第45-54 頁、第69-74 頁）。又扣案之子
    彈21顆，經送鑑定結果：其中20顆均係非制式子彈，由金屬
    彈殼組合直徑9.0 ±0.5mm 金屬彈頭而成，採樣6 顆試射，
    可擊發，認具殺傷力；其中1 顆為口徑9mm 制式子彈，彈頭
    具刮擦紋痕且向彈殼內凹，經實際試射，可擊發，認具殺傷
    力等情，有內政部警政署刑事警察局99年6 月23日刑鑑字第
    0990079865號鑑定書1 份（偵(一)卷第69-70 頁）在卷可參，
    應屬槍砲彈藥刀械管制條例第4 條第1 項第2 款所稱子彈無
    訛。是被告乙○○上開任意性自白核與卷內積極事證相符，
    洵堪採為論罪之證據。從而，被告乙○○非法持有具有殺傷
    力子彈之犯行，事證明確，堪以認定，應依法論科。
  (二)事實欄一、(二)部分：
    前開恐嚇許忠偉、包明順之犯罪事實，固據被告乙○○於偵
    、審中坦承不諱，並經被害人許忠偉、包明順分別於警詢時
    指述綦詳，且有現場蒐證照片8 張、高雄縣政府警察局岡山
    分局刑案現場勘驗報告1 份附卷可佐（警(一)卷第122-123 頁
    、第131-135 頁）。上述事證可徵被告乙○○之自白與事實
    相符，堪予採信。此部分事證明確，亦堪認定。
  (三)事實欄一、(三)部分：
  1.訊據被告乙○○、甲○○就事實欄一、(三)之事實，於偵、審
    時坦承不諱，乙○○供陳：99年4 月30日我以0000000000撥
    打0000000000給甲○○安排交付毒品，購毒者我忘記了，甲
    ○○拿到錢再給我，譯文中「41」指毒品重量4 分之1 錢、
    「15」指金額1,500 元，送到岡山好樂迪，我會再另外以
    0000000000打給購毒者說等一下有1 個年輕人會過去與特徵
    之類，甲○○完成交易後當天就拿錢到我家，5 月2 日也是
    聯絡甲○○去交付甲基安非他命，譯文中「女生」指購毒者
    是女生，地點在岡山中北路冰店，我也是跟購毒者再確認拿
    毒品的人，這次交易成功，應該是500 元，甲○○當天拿錢
    來我家，我只聯絡甲○○送這2 次而已等語（偵(一)卷第110
    頁、本院卷第130-133 頁），與被告甲○○供稱：我於99年
    4 月30日晚上替乙○○將甲基安非他命送到岡山好樂迪，當
    時天色昏暗，我只記得對方是男生，我問他是否認識乙○○
    ，他說是，我跟他收1,500 元，錢是當天給乙○○，5 月2
    日我也替乙○○送甲基安非他命到岡山鎮○○路附近給1 個
    女生，那邊只有1 個女生在等，我忘記為何當初筆錄說收
    2,000 或2,500 元，但我印象中好像不是這樣，只確定這次
    是1 小包，因為我只送過這2 次、都是1 小包等語（偵(一)卷
    第54頁、本院卷第135-138 頁），互核大致相符。至被告2
    人就附表二編號2 該次交易價格所述不符，然甲○○乃受乙
    ○○指示而交付毒品，乙○○實為主要聯繫購毒對象，其於
    準備程序中亦稱：1 錢約3.75公克賣5,000 元，平常販賣毒
    品的量是4 分之1 錢，500 元的量是0.3 公克左右等語（本
    院卷第16 頁 ），顯見被告乙○○對於毒品交易之數量及價
    格等細節之印象較為清楚，故應以乙○○之陳述為可採，本
    院認定被告2 人就附表二編號2 販賣甲基安非他命數量1 小
    包為價格500 元。復有本院99年度聲監字第000860號暨行動
    電話門號0000000000 、0000000000之通訊監察譯文：
    「99年4 月30日20時17分51秒，由0000000000（乙○○下稱
      A ）撥打0000000000（甲○○下稱B）
      A ：你拿41去好樂迪。
      B ：阿工廠1 個多少？
      A ：15阿。
      B ：喔，那我到再打給你。
      99年4 月30日20時27分47秒，由0000000000（甲○○）撥
      打0000000000（乙○○）
      B ：喂，我到了。
      A ：你站在門口，我打給他。
      B ：好。」
    「99年5 月2 日17時56分49秒，由0000000000（甲○○）撥
      打0000000000（乙○○）
      B ：喂，我在旺阿對面大樓下。
      A ：嗯，你1 個人喔。
      B ：是，要女生的喔。」（警(一)卷第91-92 頁）
    從而，足認被告乙○○、甲○○之任意性自白核與事實相符
    ，堪以採信。是被告2 人共同販賣第二級毒品之犯行，均堪
    認定，應依法論科。
  2.雖被告甲○○之辯護人以本案未扣得毒品、購毒者未指證，
    且譯文未顯示完成交易，而認被告或共犯自白不得作為有罪
    唯一證據云云。惟按刑事訴訟法第154 條第2 項所稱之證據
    ，凡適於為被告犯罪事實之證明者，即足當之，舉凡被告之
    自白，證人之證言，供犯罪所用之證物等均屬之，法律對證
    據之種類，未設任何限制。而證據之證明力，由法院本於確
    信自由判斷，茍不違反經驗法則及論理法則，即難遽指違法
    。販賣毒品案件，查獲之扣案毒品，固為證據之一種，但並
    非以之為唯一標準，倘依被告之自白，證人之證言及其他非
    供述證據等，經合法調查，已足為販毒犯罪事實之合理判斷
    ，自不得以未經查獲毒品扣案，即謂不得據為認定之基礎（
    最高法院99年度台上字第3724號判決參照）。本件被告甲○
    ○所為供述與證人即共同被告乙○○之證述大致相符，業如
    前述。縱購毒者未經查獲指證，然被告2 人俱陳述：99年4
    月30日、5 月2 日毒品交易對象分別為男子、女子，甲○○
    完成交易後，將所收取價金交予乙○○等語；又由上開譯文
    內容以觀，亦可知被告乙○○聯絡甲○○告以與購毒者約定
    交易之時、地、數量及價格，被告甲○○遂拿取毒品前往約
    定地點，再撥打電話告知乙○○已抵達交易地點，由乙○○
    通知購毒者等節。從而，上述2 次毒品交易既有購毒對象，
    且時間、地點、數量、價格及聯繫過程亦可自譯文內容中確
    認有其事，已足資為補強證據，而認實際上確有購毒者完成
    交易無疑。至未扣得毒品乃員警事後依法執行搜索扣押之結
    果，非謂查無扣案毒品即無從認定被告2 人販賣毒品之犯行
    。辯護人所辯前詞，尚非可採。
  (四)事實欄一、(四)部分：
  1.訊據被告乙○○就事實欄一、(四)之事實，於偵、審時坦承不
    諱，並供稱：伊於99年5 月20日，在大義二路的住處，賣1
    包甲基安非他命給甲○○，價格2,000 元；我販賣毒品給蘇
    安凱3 次，她都打0000000000的電話給我，我們約在愛之汽
    車旅館外面，我先向蘇安凱收錢，隔1 、2 天再拿給蘇安凱
    ，金額是5,000 元（偵(一)卷第109-110 頁、本院卷第45頁、
    第144 頁背面），核與證人何正義於偵訊時證述：99年5 月
    20日我以0000000000撥打0000000000給乙○○，向他購買
    2,000 元甲基安非他命，地點在乙○○住處等語（偵(一)卷第
    54頁背面），證人蘇安凱於偵訊時證稱：我以0000000000打
    給乙○○0000000000購買甲基安非他命，我於99年5 月18日
    先在高雄縣岡山鎮○○○路152 號愛之汽車旅館旁的便利超
    商拿5,000 元給乙○○，隔天中午乙○○再拿毒品給我，5
    月19日晚上我拿5,000 元給乙○○，隔天下午3 、4 點在便
    利超商拿毒品，5 月20日晚上7 點我拿5,000 元給乙○○，
    隔天中午我到他家拿毒品，交易都成功等語（警詢第頁、偵
    卷第58-59 頁），互核大致相符，復有本院99年度聲監字第
    001009號通訊監察書暨行動電話門號0000000000、
    0000000000、0000000000通訊監察譯文等在卷可佐（警(一)卷
    第100-102 頁、警(二)卷第21-22 頁），及附表三編號3 至5
    、8 等物扣案，足認被告乙○○之任意性自白核與事實相符
    ，堪以採信。是被告乙○○販賣第二級毒品之犯行，堪以認
    定，應依法論科。
  2.政府為維護人民健康及社會秩序，對於販賣毒品之行為查緝
    甚嚴，況甲基安非他命之價格昂貴，取得不易，茍無利可圖
    ，當無甘冒查緝法辦重刑之危險，平白無端為該買賣之工作
    ，是其販入之價格必較售出之價格低廉，而有從中賺取買賣
    差價牟利等情，堪以認定。是被告上述販賣第二級毒品犯行
    ，顯有營利之意圖甚明，應依法論科。
三、論罪科刑：
  (一)按無故持有管制槍枝、子彈，為繼續犯，一經持有，犯罪即
    告成立，其嗣後之繼續持有，乃犯罪行為之繼續，而非犯罪
    狀態之繼續。是被告乙○○自98年10月間某日起至99年6 月
    2 日為警查獲止，持有具有殺傷力之非制式子彈20顆、制式
    子彈1 顆，其持有前開子彈之始乃至終為警查獲為止，其犯
    罪行為均在繼續中，應僅論以一持有之行為。核被告乙○○
    就事實欄一、(一)所為，係犯槍砲彈藥刀械管制條例第12條第
    4 項之非法持有子彈罪。
  (二)核被告乙○○就事實欄一、(二)所為，均係犯刑法第305 條恐
    嚇危害安全罪。
  (三)核被告乙○○、甲○○就事實欄一、(三)所為，均係犯毒品危
    害防制條例第4 條第2 項販賣第二級毒品罪。被告2 人間就
    該2 次犯行，有犯意聯絡及行為分擔，應論以共同正犯。
  (四)核被告乙○○就事實欄一、(四)所為，均係犯毒品危害防制條
    例第4 條第2 項販賣第二級毒品罪。
  (五)被告乙○○上開非法持有子彈、恐嚇、販賣第二級毒品等犯
    行，犯意各別、行為互殊，應分論併罰。被告甲○○所為共
    同販賣第二級毒品2 次，犯行亦殊，應予分論併罰。被告乙
    ○○有事實欄所載前科紀錄，甫於97年6 月11日易科罰金執
    行完畢，有臺灣高等法院被告前案紀錄表1 份在卷可憑，其
    受徒刑之執行完畢後，5 年以內故意再犯本件有期徒刑以上
    之9 罪，均為累犯，應依刑法第47條第1 項規定加重其刑。
    被告2 人前揭販賣第二級毒品之各次犯行，於偵查及審判中
    均自白，有其偵、審筆錄可按，爰依毒品危害防制條例第17
    條第2 項規定，減輕其刑，被告乙○○販賣第二級毒品罪部
    分，並與上開之累犯加重事由，依法先加後減之。又按犯第
    4 條至第8 條、第10條或第11條之罪，供出毒品來源，因而
    查獲其他正犯或共犯者，減輕或免除其刑，毒品危害防制條
    例第17條第1 項定有明文。查被告乙○○於99年7 月30日偵
    訊時雖曾供稱：其所販賣甲基安非他命之來源係由謝杰龍提
    供等語。惟被告乙○○於警詢中未主動供出毒品來源或上游
    或其他資辨別特徵供警方追查，且員警自99年2 月間另案偵
    辦「廖啟霖及羅涵薇」2 人為首販毒集團，該案通訊監察期
    間即發現謝杰龍為提供甲基安非他命之來源，全案業於99年
    7 月14日移送檢察署偵辦等情，有99年9 月3 日高雄市政府
    警察局少年隊員警職務報告、高雄市政府警察局刑事警察大
    隊99年9 月2 日高市警刑大偵三字第0990026659號函文各1
    份可按（本院卷第94-97 頁），故被告乙○○仍不得依毒品
    危害防制條例第17條第1 項規定減免其刑，附此敘明。另辯
    護人以被告乙○○所為販賣第二級毒品犯行所生之危害非重
    大，有情輕法重之情形，亦應依刑法第59條規定酌量減輕其
    刑云云。然被告乙○○所為犯販賣第二級毒品罪部分，其犯
    罪之情狀，在客觀上尚無可憫之處，亦不足以引起一般同情
    ，辯護人請求本院對被告乙○○依刑法第59條酌減其刑，自
    有未合。
  (六)爰審酌被告乙○○無視於政府嚴格管制槍彈之政策，明知具
    有殺傷力之子彈，利用槍枝擊發即可輕易傷害他人生命、身
    體，竟仍持有具有殺傷力之子彈共21顆，破壞社會安定秩序
    ，所為實無可取，復因細故不滿，動輒恐嚇被害人，又毒品
    戕害人身，一經染毒，極易成癮，影響頗為深遠，被告乙○
    ○明知其害，仍將第二級毒品甲基安非他命毒品販賣予他人
    ，助長毒品氾濫，且其所販賣毒品之次數共6 次、總金額共
    為19,000元，惟念及其就非法持有子彈、恐嚇、販賣第二級
    毒品等犯行終能坦承，態度尚可，知有悔意，暨斟酌其各次
    犯罪之動機、目的、手段、販賣所得利益、對社會所生危害
    ，及其學歷（高中肄業）、經濟（勉持）等一切情狀，分別
    量處如主文所示之刑，罰金部分並諭知易服勞役之折算標準
    ，及定其應執行刑如主文。
  (七)爰審酌被告甲○○明知毒品氾濫、擴散，影響社會治安，危
    害非淺，竟協助被告乙○○毒品交易之事，所為實無足取，
    惟念其前無犯罪前科，有臺灣高等法院被告前案紀錄表1 份
    可按，素行尚可，犯後於警、偵訊及審理中均能坦承犯行，
    態度尚佳，且於本件犯行中，並非居於主導之地位，交付毒
    品之次數為2 次、交易數量與價格非鉅，及其學歷（高中畢
    業）、經濟（勉持）等一切情狀，分別量處如主文所示之刑
    ，及定應執行刑，以示懲儆。
四、沒收部分：
  (一)非制式子彈共14顆（直徑9.0 ±0.5mm ），均屬違禁物一節
    ，已如前述，爰依刑法第38條第1 項第1 款之規定宣告沒收
    之。另扣案之非制式子彈6 顆（直徑9.0 ±0.5mm ）、制式
    子彈（直徑9mm ）1 顆，於內政部警政署刑事警察局鑑驗試
    射時，彈頭與彈殼已分離，喪失子彈之外型及功能，不具有
    殺傷力，失其違禁物之性質，自毋庸為沒收之諭知。
  (二)按毒品危害防制條例第19條第1 項關於沒收之規定，係採義
    務沒收主義，犯同條例第4 條至第9 條、第12條、第13條或
    第14條第1 項、第2 項之罪者，其供犯罪所用之物或因犯罪
    所得之財物，且屬犯人所有者，即應依該規定沒收，法院無
    審酌之餘地，並不以專供犯罪所用之物為限（最高法院93年
    度台上字第1360號、第1365號、92年度台上字第2608號判決
    意旨參照），且犯同條例第4 條之罪者，其供犯罪所用或因
    犯罪所得之財物應予沒收，如全部或一部不能沒收時，追徵
    其價額或以其財產抵償之，該條例第19條第1 項規定甚明，
    如所得財物為金錢而無法沒收時，應以其財產抵償之（最高
    法院95年度台上字第305 號判決意旨參照）。又按共同正犯
    之犯罪所得為現款時，因係合併計算，且於全部或一部不能
    沒收時，以其財產抵償之，為避免執行時發生重複沒收、抵
    償之情形，故各共同正犯之間係採連帶沒收主義，於裁判時
    應諭知連帶沒收，不得就全體共同正犯之總所得，對各該共
    同正犯分別重複諭知沒收（最高法院95年度臺上字第6501號
    判決意旨參照）。查扣案之附表三編號6 之物為被告乙○○
    所有供附表二編號1 、2 販毒聯絡之用，編號3 、4 之物為
    其所有供分裝各次販賣毒品所用、編號5 之物亦為其所有預
    備供販賣毒品分裝所用，固據被告乙○○供陳在卷（本院卷
    第17頁、第140 頁），爰分別依共犯責任共同原則、同條例
    第19條第1 項、刑法第38條第1 項第2 款在各該罪名項下宣
    告沒收。又被告乙○○、甲○○就其附表二所載各次犯行，
    所實際收取金額（詳如附表之交易價格欄所載），雖均未扣
    案，仍應依毒品危害防制條例第19條第1 項之規定，在各該
    罪名項下宣告沒收，並諭知如全部或一部不能沒收時，以其
    財產抵償之（其中附表二編號1 、2 之共同交易價格，應依
    共犯責任共同原則、同條例第19條第1 項之規定，於該罪名
    項下連帶沒收暨連帶抵償）。至扣案之附表三編號7 、8 之
    物及未扣案行動電話門號0000000000之SIM 卡之申辦人非本
    案被告或共犯，被告2 人亦否認該等機具為其所有，爰均不
    予宣告沒收。
據上論斷，應依刑事訴訟法第299 條第1 項前段，槍砲彈藥刀械
管制條例第12條第4 項，毒品危害防制條例第4 條第2 項、第17
條第2 項、第19條第1 項，刑法第11條、第28條、第305 條、第
47條第1 項、第51條第5 款、第9 款、第42條第3 項、第38條第
1 項第1 款、第2 款，判決如主文。
本案經檢察官賴寶合到庭執行職務。
中    華    民    國    99    年    10    月    7     日
                  刑事第十二庭  審判長法  官  黃建榮
                                      法  官  陳川傑
                                      法  官  王品惠
以上正本證明與原本無異。
如不服本判決應於收受判決後10日內向本院提出上訴書狀，並應
敘述具體理由。其未敘述上訴理由者，應於上訴期間屆滿後20日
內向本院補提理由書(均須按他造當事人之人數附繕本)「切勿逕
送上級法院」。
中    華    民    國    99    年    10    月    7     日
                                      書記官  李文廣
附表一：
┌────────┬─────────────────────┐
│  編         號 │    主                              文    │
├────────┼─────────────────────┤
│1.事實欄一、(一)  │乙○○犯非法持有子彈罪，累犯，處有期徒刑陸│
│                │月，併科罰金新臺幣陸萬元，罰金如易服勞役，│
│                │以新臺幣壹仟元折算壹日，扣案之非制式子彈拾│
│                │肆顆（直徑9.0 ±0.5mm ）均沒收。          │
├────────┼─────────────────────┤
│2.事實欄一、(二)  │乙○○犯恐嚇危害安全罪，累犯，處有期徒刑陸│
│                │月。又犯恐嚇危害安全罪，累犯，處有期徒刑捌│
│                │月。                                      │
└────────┴─────────────────────┘
附表二：
┌───┬───┬───┬────┬──────┬────┬────┬────────┐
│編號  │販毒者│購毒者│販賣時間│地        點│毒品種類│交易價格│ 聯  絡  方  式 │
│      │      │      │        │            │/ 數量  │(新臺幣)│                │
│      │      │      │        │            │        │        │                │
│      │      │      │        │            │        │        │                │
├───┼───┼───┼────┼──────┼────┼────┼────────┤
│1     │乙○○│姓名年│99年4 月│高雄縣岡山鎮│甲基安非│1,500 元│乙○○以門號0975│
│      │甲○○│籍不詳│30日20時│好樂迪KTV   │他命/1小│        │261003撥打甲○○│
│      │      │之成年│許      │            │包      │        │持用門號00000000│
│      │      │男子  │        │            │        │        │73聯繫如左之交易│
│      ├───┴───┴────┴──────┴────┴────┴────────┤
│      │所犯法條：毒品危害防制條例第4 條第2 項                                      │
│      ├──────────────────────────────────────┤
│      │主文：乙○○共同販賣第二級毒品，累犯，處有期徒刑參年拾月；扣案之附表三編號3 │
│      │      至6 之物及未扣案之共同販賣毒品所得新臺幣壹仟伍佰元，應與甲○○連帶沒收│
│      │      ，販賣毒品所得如全部或一部不能沒收時，與甲○○財產連帶抵償。          │
│      │      甲○○共同販賣第二級毒品，處有期徒刑參年捌月；扣案之附表三編號3 至6 之│
│      │      物及未扣案之共同販賣毒品所得新臺幣壹仟伍佰元，應與乙○○連帶沒收，販賣│
│      │      毒品所得如全部或一部不能沒收時，與乙○○財產連帶抵償。                │
├───┼───┬───┬────┬──────┬────┬────┬────────┤
│2     │乙○○│姓名年│99年5 月│高雄縣岡山鎮│甲基安非│500 元  │乙○○以門號0975│
│      │甲○○│籍不詳│2 日某時│中北路某冰店│他命/1小│        │261003撥打甲○○│
│      │      │之成年│許      │            │包      │        │持用門號00000000│
│      │      │女子  │        │            │        │        │73聯繫如左之交易│
│      ├───┴───┴────┴──────┴────┴────┴────────┤
│      │所犯法條：毒品危害防制條例第4 條第2 項                                      │
│      ├──────────────────────────────────────┤
│      │主文：乙○○共同販賣第二級毒品，累犯，處有期徒刑參年捌月；扣案之附表三編號3 │
│      │      至6 之物及未扣案之共同販賣毒品所得新臺幣伍佰元，應與甲○○連帶沒收，販│
│      │      賣毒品所得如全部或一部不能沒收時，與甲○○財產連帶抵償。              │
│      │      甲○○共同販賣第二級毒品，處有期徒刑參年陸月；扣案之附表三編號3 至6 之│
│      │      物及未扣案之共同販賣毒品所得新臺幣伍佰元，應與乙○○連帶沒收，販賣毒品│
│      │      所得如全部或一部不能沒收時，與乙○○財產連帶抵償。                    │
├───┼───┬───┬────┬──────┬────┬────┬────────┤
│3     │乙○○│甲○○│99年5 月│乙○○位於高│甲基安非│2,000 元│甲○○以門號0955│
│      │      │      │20日    │雄縣岡山鎮大│他命/1小│        │367476撥打乙○○│
│      │      │      │        │義二路60號2 │包      │        │持用門號00000000│
│      │      │      │        │樓居所      │        │        │12聯繫如左之交易│
│      ├───┴───┴────┴──────┴────┴────┴────────┤
│      │所犯法條：毒品危害防制條例第4 條第2 項                                      │
│      ├──────────────────────────────────────┤
│      │主文：乙○○販賣第二級毒品，累犯，處有期徒刑參年拾月；扣案之附表三編號3 至5 │
│      │      之物沒收；未扣案之販賣毒品所得新臺幣貳仟元沒收，如全部或一部不能沒收時│
│      │      ，以其財產抵償之。                                                    │
├───┼───┬───┬────┬──────┬────┬────┬────────┤
│4     │乙○○│蘇安凱│99年5 月│高雄縣岡山鎮│甲基安非│5,000 元│蘇安凱以門號0983│
│      │      │      │19日    │岡山北路152 │他命/1包│        │432586撥打乙○○│
│      │      │      │        │號附近之便利│        │        │持用門號00000000│
│      │      │      │        │超商        │        │        │12聯繫如左之交易│
│      ├───┴───┴────┴──────┴────┴────┴────────┤
│      │所犯法條：毒品危害防制條例第4 條第2 項                                      │
│      ├──────────────────────────────────────┤
│      │主文：乙○○販賣第二級毒品，累犯，處有期徒刑肆年；扣案之附表三編號3 至5 之物│
│      │      沒收；未扣案之販賣毒品所得新臺幣伍仟元沒收，如全部或一部不能沒收時，以│
│      │      其財產抵償之。                                                        │
├───┼───┬───┬────┬──────┬────┬────┬────────┤
│5     │乙○○│蘇安凱│99年5 月│高雄縣岡山鎮│甲基安非│5,000元 │蘇安凱以門號0983│
│      │      │      │20日    │岡山北路152 │他命/1包│        │432586撥打乙○○│
│      │      │      │        │號附近之便利│        │        │持用門號00000000│
│      │      │      │        │超商        │        │        │12聯繫如左之交易│
│      ├───┴───┴────┴──────┴────┴────┴────────┤
│      │所犯法條：毒品危害防制條例第4 條第2 項                                      │
│      ├──────────────────────────────────────┤
│      │主文：乙○○販賣第二級毒品，累犯，處有期徒刑肆年；扣案之附表三編號3 至5 之物│
│      │      沒收；未扣案之販賣毒品所得新臺幣伍仟元沒收，如全部或一部不能沒收時，以│
│      │      其財產抵償之。                                                        │
├───┼───┬───┬────┬──────┬────┬────┬────────┤
│6     │乙○○│蘇安凱│99年5 月│乙○○位於高│甲基安非│5,000元 │蘇安凱以門號0983│
│      │      │      │21日    │雄縣岡山鎮大│他命/1包│        │432586撥打乙○○│
│      │      │      │        │義二路60號2 │        │        │持用門號00000000│
│      │      │      │        │樓居所      │        │        │12聯繫如左之交易│
│      ├───┴───┴────┴──────┴────┴────┴────────┤
│      │所犯法條：毒品危害防制條例第4 條第2 項                                      │
│      ├──────────────────────────────────────┤
│      │主文：乙○○販賣第二級毒品，累犯，處有期徒刑肆年；扣案之附表三編號3 至5 之物│
│      │      沒收；未扣案之販賣毒品所得新臺幣伍仟元沒收，如全部或一部不能沒收時，以│
│      │      其財產抵償之。                                                        │
└───┴──────────────────────────────────────┘
附表三：
┌──┬───────┬──────┬────┬─────────┬──────┐
│編號│ 物品名稱     │單位數量    │持有人  │  犯  罪  所  用  │檢驗報告    │
├──┼───────┼──────┼────┼─────────┼──────┤
│ 1  │非制式子彈    │貳拾顆（試射│乙○○  │事實欄一、(一)犯行所│內政部警政署│
│    │              │陸顆後餘拾肆│        │用                │刑事警察局99│
│    │              │顆）        │        │                  │年6 月23日刑│
├──┼───────┼──────┼────┤                  │鑑字第099007│
│ 2  │制式子彈      │壹顆（試射後│乙○○  │                  │9865號鑑定書│
│    │              │滅失）      │        │                  │（偵(一)卷第69│
│    │              │            │        │                  │-70 頁）    │
├──┼───────┼──────┼────┼─────────┼──────┤
│ 3  │電子磅秤      │壹臺        │乙○○  │附表二編號1 至6 犯│            │
│    │              │            │        │行所用（乙○○所有│            │
├──┼───────┼──────┼────┤）                │            │
│ 4  │分裝鏟        │壹支        │乙○○  │                  │            │
│    │              │            │        │                  │            │
├──┼───────┼──────┼────┤                  │            │
│ 5  │夾鏈袋        │壹大包（內含│乙○○  │                  │            │
│    │              │中型夾鏈袋壹│        │                  │            │
│    │              │佰伍拾個、小│        │                  │            │
│    │              │型夾鏈袋捌佰│        │                  │            │
│    │              │伍拾個）    │        │                  │            │
├──┼───────┼──────┼────┼─────────┤            │
│ 6  │LG行動電話（序│壹具        │乙○○  │附表二編號1 、2 犯│            │
│    │號：0000000000│            │        │行所用（乙○○所有│            │
│    │50912，含門號 │            │        │）                │            │
│    │0000000000 之 │            │        │                  │            │
│    │SIM 卡1 張）  │            │        │                  │            │
├──┼───────┼──────┼────┼─────────┤            │
│ 7  │SAMSUNG 行動電│壹具        │乙○○  │附表二編號1 、2 犯│            │
│    │話（序號：3577│            │        │行所用            │            │
│    │00000000000 ，│            │        │                  │            │
│    │含門號00000000│            │        │                  │            │
│    │13之SIM 卡1 張│            │        │                  │            │
│    │）            │            │        │                  │            │
├──┼───────┼──────┼────┼─────────┤            │
│ 8  │SONY ERICSSON │壹具        │甲○○  │附表二編號1 、2 犯│            │
│    │行動電話（序號│            │        │行所用            │            │
│    │：000000000000│            │        │                  │            │
│    │373 ，含門號  │            │        │                  │            │
│    │0000000000之  │            │        │                  │            │
│    │SIM 卡1 張）  │            │        │                  │            │
└──┴───────┴──────┴────┴─────────┴──────┘
附錄本判決論罪法條
槍砲彈藥刀械管制條例第12條第4 項
未經許可，持有、寄藏或意圖販賣而陳列子彈者，處5 年以下有
期徒刑，併科新台幣300 萬元以下罰金。
中華民國刑法第305條
（恐嚇危害安全罪）
以加害生命、身體、自由、名譽、財產之事，恐嚇他人致生危害
於安全者，處二年以下有期徒刑、拘役或三百元以下罰金。
毒品危害防制條例第4 條第2 項
製造、運輸、販賣第二級毒品者，處無期徒刑或7 年以上有期徒
刑，得併科新臺幣1 千萬元以下罰金。

司法院資訊處製作；財團法人民間司法改革基金會備份。
